<?xml version='1.0' encoding='utf-8'?>
<verb default="babhtáil" disambig="">
  <verbalNoun default="babhtáil" />
  <verbalAdjective default="babhtáilte" />
  <tenseForm default="babhtáil" tense="Past" dependency="Indep" person="Base" />
  <tenseForm default="babhtálamar" tense="Past" dependency="Indep" person="Pl1" />
  <tenseForm default="babhtáladar" tense="Past" dependency="Indep" person="Pl3" />
  <tenseForm default="babhtáladh" tense="Past" dependency="Indep" person="Auto" />
  <tenseForm default="babhtáil" tense="Past" dependency="Dep" person="Base" />
  <tenseForm default="babhtálamar" tense="Past" dependency="Dep" person="Pl1" />
  <tenseForm default="babhtáladar" tense="Past" dependency="Dep" person="Pl3" />
  <tenseForm default="babhtáladh" tense="Past" dependency="Dep" person="Auto" />
  <tenseForm default="babhtáladh" tense="PastCont" dependency="Indep" person="Base" />
  <tenseForm default="babhtálainn" tense="PastCont" dependency="Indep" person="Sg1" />
  <tenseForm default="babhtáilteá" tense="PastCont" dependency="Indep" person="Sg2" />
  <tenseForm default="babhtálaimis" tense="PastCont" dependency="Indep" person="Pl1" />
  <tenseForm default="babhtálaidís" tense="PastCont" dependency="Indep" person="Pl3" />
  <tenseForm default="babhtáiltí" tense="PastCont" dependency="Indep" person="Auto" />
  <tenseForm default="babhtáladh" tense="PastCont" dependency="Dep" person="Base" />
  <tenseForm default="babhtálainn" tense="PastCont" dependency="Dep" person="Sg1" />
  <tenseForm default="babhtáilteá" tense="PastCont" dependency="Dep" person="Sg2" />
  <tenseForm default="babhtálaimis" tense="PastCont" dependency="Dep" person="Pl1" />
  <tenseForm default="babhtálaidís" tense="PastCont" dependency="Dep" person="Pl3" />
  <tenseForm default="babhtáiltí" tense="PastCont" dependency="Dep" person="Auto" />
  <tenseForm default="babhtálann" tense="PresCont" dependency="Indep" person="Base" />
  <tenseForm default="babhtálaim" tense="PresCont" dependency="Indep" person="Sg1" />
  <tenseForm default="babhtálaimid" tense="PresCont" dependency="Indep" person="Pl1" />
  <tenseForm default="babhtáiltear" tense="PresCont" dependency="Indep" person="Auto" />
  <tenseForm default="babhtálann" tense="PresCont" dependency="Dep" person="Base" />
  <tenseForm default="babhtálaim" tense="PresCont" dependency="Dep" person="Sg1" />
  <tenseForm default="babhtálaimid" tense="PresCont" dependency="Dep" person="Pl1" />
  <tenseForm default="babhtáiltear" tense="PresCont" dependency="Dep" person="Auto" />
  <tenseForm default="babhtálfaidh" tense="Fut" dependency="Indep" person="Base" />
  <tenseForm default="babhtálfaimid" tense="Fut" dependency="Indep" person="Pl1" />
  <tenseForm default="babhtálfar" tense="Fut" dependency="Indep" person="Auto" />
  <tenseForm default="babhtálfaidh" tense="Fut" dependency="Dep" person="Base" />
  <tenseForm default="babhtálfaimid" tense="Fut" dependency="Dep" person="Pl1" />
  <tenseForm default="babhtálfar" tense="Fut" dependency="Dep" person="Auto" />
  <tenseForm default="babhtálfadh" tense="Cond" dependency="Indep" person="Base" />
  <tenseForm default="babhtálfainn" tense="Cond" dependency="Indep" person="Sg1" />
  <tenseForm default="babhtálfá" tense="Cond" dependency="Indep" person="Sg2" />
  <tenseForm default="babhtálfaimis" tense="Cond" dependency="Indep" person="Pl1" />
  <tenseForm default="babhtálfaidís" tense="Cond" dependency="Indep" person="Pl3" />
  <tenseForm default="babhtálfaí" tense="Cond" dependency="Indep" person="Auto" />
  <tenseForm default="babhtálfadh" tense="Cond" dependency="Dep" person="Base" />
  <tenseForm default="babhtálfainn" tense="Cond" dependency="Dep" person="Sg1" />
  <tenseForm default="babhtálfá" tense="Cond" dependency="Dep" person="Sg2" />
  <tenseForm default="babhtálfaimis" tense="Cond" dependency="Dep" person="Pl1" />
  <tenseForm default="babhtálfaidís" tense="Cond" dependency="Dep" person="Pl3" />
  <tenseForm default="babhtálfaí" tense="Cond" dependency="Dep" person="Auto" />
  <moodForm default="babhtáladh" mood="Imper" person="Base" />
  <moodForm default="babhtálaim" mood="Imper" person="Sg1" />
  <moodForm default="babhtáil" mood="Imper" person="Sg2" />
  <moodForm default="babhtálaimis" mood="Imper" person="Pl1" />
  <moodForm default="babhtálaigí" mood="Imper" person="Pl2" />
  <moodForm default="babhtálaidís" mood="Imper" person="Pl3" />
  <moodForm default="babhtáiltear" mood="Imper" person="Auto" />
  <moodForm default="babhtála" mood="Subj" person="Base" />
  <moodForm default="babhtálaimid" mood="Subj" person="Pl1" />
  <moodForm default="babhtáiltear" mood="Subj" person="Auto" />
</verb>
